臺灣澎湖地方法院民事簡易判決
111年度馬簡字第56號
原      告  陳淑芳  
訴訟代理人  陳ＯＯ   
被      告  昊昇精密有限公司

法定代理人  李伯訓  
訴訟代理人  簡易安  
            王振宏  
上列當事人間第三人異議之訴事件，本院於民國111年8月22日言
詞辯論終結，判決如下：
    主  文
原告之訴駁回。
訴訟費用由原告負擔。
　　事實及理由
一、原告主張：被告以對訴外人陳ＯＯ之本票裁定為執行名義聲請
    對陳ＯＯ強制執行，經本院110年度司執字第4785號強制執行
    事件（下稱系爭強制執行）受理在案，嗣經本院於110年11
    月5日前往陳ＯＯ寄居之澎湖縣○○市○○里○○000○0號查封蘋果牌
    手機2隻（IPHONE8及IPHONE10各1隻，下稱系爭手機）及其
    他物品，惟系爭手機乃原告於數年前向店家購買，屬原告所
    有之物，爰提起本訴，請求撤銷系爭手機之查封，並聲明：
    系爭強制執行就系爭手機所為之查封程序予以撤銷。
二、被告則以：系爭手機係陳ＯＯ所有，被告聲請對系爭手機予以
    強制執行，並無不當等語。並聲明：原告之訴駁回。
三、得心證之理由：
　㈠原告主張被告以對訴外人陳ＯＯ之本票裁定為執行名義聲請系
    爭強制執行，本院執行處並查封系爭手機在案等情，為兩造
    所不爭執，並據本院調閱系爭強制執行卷宗查核屬實，堪 
    信為真實。
　㈡按第三人就執行標的物有足以排除強制執行之權利者，得於
    強制執行程序終結前，向執行法院對債權人提起異議之訴，
    強制執行法第15條定有明文。所謂就強制執行標的物有足以
    排除強制執行之權利者，係指對於執行標的物有所有權、典
    權、留置權、質權存在情形之一者而言。又按，當事人主張
    有利於己之事實者，就其事實有舉證之責任，民事訴訟法第
    277條第1項前段定有明文。民事訴訟如係由原告主張權利者
    ，應先由原告負舉證之責，若原告先不能舉證，以證實自己
    主張之事實為真實，則被告就其抗辯事實即令不能舉證，或
    其所舉證據尚有疵累，亦應駁回原告之請求。本件原告主張
    系爭手機為其所有，陳ＯＯ並非所有權人，故其就系爭手機有
    足以排除強制執行之權利一節，既經被告否認，並以前開情
    詞置辯，則依上揭規定與說明，原告就其主張即須負證明之
    責。
  ㈢原告固主張系爭手機係其向店家購買一節，惟未據其提出任
    何購物憑據以佐，尚難遽認屬實。又系爭手機與原告現使用
    之IPHONE7二手手機經本院當庭勘驗結果，原告現使用之蘋
    果ID為p0000000@00000.com，而系爭IPhone10之資料已經還
    原至初始化設定，原手機內容已被刪除，現開啟手機後，因
    該手機有記住原綁定ID，該ID號碼為d開頭@後為y開頭，至I
    Phone8手機亦已還原至初始化設定，原手機內容已被刪除，
    現開啟手機後，因該手機有記住原綁定ID，該ID號碼為m開
    頭@後為h000000.com，此有本院111年8月22日言詞辯論筆錄
    可稽，足見上開3隻手機之使用者ID均不相同，參諸原告陳
    稱：已經忘記系爭手機之ID號碼及密碼等語，是以系爭手機
    已無法開啟據以檢視內容，即無從逕認原告係系爭手機之使
    用人。原告既未能舉證證明其有購買系爭手機或為系爭手機
    之使用人等事實，則其主張系爭手機係其所有云云，委無 
    足採。至原告當庭提出之系爭手機包裝盒2只，僅能證明其
    上手機辨識碼（IMEI碼）與系爭手機之辨識碼相同，惟不足
    以證明系爭手機即為原告所有，自不待言。
四、綜上所述，原告所舉證據不足以證明系爭手機為其所有，且
    亦未證明有其他足以排除強制執行之權利存在，則原告提起
    本件第三人異議之訴，請求撤銷系爭強制執行對於系爭手機
    之執行，為無理由，應予駁回。
五、本件事證已臻明確，兩造其餘攻擊防禦方法及所提證據，經
    審酌後，認為均不足以影響本判決之結果，爰不逐一論駁，
    附此敘明。
六、訴訟費用負擔之依據：民事訴訟法第78條。
中　　華　　民　　國　　111 　年　　9 　　月　　5 　　日
                  馬公簡易庭    法　官  陳順輝 
以上正本係照原本作成。
如對本判決上訴，須於收受判決送達後20日內向本院提出上訴狀
（須附繕本）。如委任律師提起上訴者，應一併繳納上訴審裁判
費。
中　　華　　民　　國　　111 　年　　9 　　月　　5 　　日
　　　　　　　　                書記官  祝語萱